【裁判字號】    95,裁,1594
【裁判日期】    950720
【裁判案由】    損害賠償
【裁判全文】
最  高  行  政  法  院  裁  定
                                     95年度裁字第01594號
抗  告  人  甲○○
上列抗告人因與相對人臺中市警察局間損害賠償事件，對於中華
民國94年10月13日臺中高等行政法院94年度訴字第451號裁定提
起抗告，本院裁定如下︰
    主  文
抗告駁回。
抗告訴訟費用由抗告人負擔。
    理  由
一、按抗告法院認抗告為不合法或無理由者，應為駁回抗告之裁
    定。
二、本件抗告意旨略謂：抗告人係因受直接損害，乃於原審提起
    給付之訴，請求損害賠償（原審94年度訴字第451號事件）
    ；而原審93年度訴字第676號事件為撤銷訴訟（課以義務訴
    訟），與本件並非同一事件，不屬一事不再理之範圍；另抗
    告人擴充訴之聲明為請求賠償新臺幣（以下同）165萬元等
    語。（按抗告人於原審原請求賠償165萬元，原裁定就其中
    150萬元部分予以駁回，則抗告人所指擴張聲明部分，應為
    15萬元）
三、原法院係以：抗告人起訴主張其於91年6月3日遭不知名人士
    毆打成傷，至相對人所屬民權派出所報案，竟遭該所主管怒
    斥，並令值班員警將抗告人及其配偶之資料登錄於電腦，因
    請求相對人將前開資料自電腦刪除，並懲戒相關人員，及准
    其指認不知名之2名員警，復要求相對人書面道歉，併請求
    損害賠償100萬元。經查抗告人前曾就本部分請求向原審法
    院起訴，經該院於94年5月19日以93年度訴字第676號判決駁
    回，抗告人不服，提起上訴，現正由本院審理中。抗告人就
    已起訴之事件，於訴訟繫屬中更行起訴，於法不合，因而以
    裁定駁回之。另抗告人請求相對人賠償超過原起訴請求金額
    外之50萬元部分，按依行政訴訟法第7條規定，提起行政訴
    訟，得於同一程序中，合併請求損害賠償或其他財產上給付
    。則提起行政訴訟合併請求損害賠償時，應以所提起之行政
    訴訟係屬合法，始得合併請求損害賠償。查本件抗告人所提
    起之本件撤銷訴訟，因違反一事不再理之規定，而為不合法
    ，則此部分之訴，即非得於提起前開撤銷訴訟時合併提起，
    而此部分又非屬行政法院之權限，因而依行政訴訟法第107
    條第1項第1款之規定，以裁定駁回之。本院查：抗告人否認
    原審所指其違反一事不再理原則部分，係謂本件為給付之訴
    ，而原審93年度訴字第676號事件為撤銷訴訟（課以義務訴
    訟）事件，自無違反一事不再理原則云云，惟觀之抗告人於
    原審提出之本件起訴狀所載，其除請求判命給付金錢外，復
    請求撤銷訴願決定及原處分，自非單純之給付訴訟。是抗告
    人此部分所述，並無足採，其據以提起之此部分抗告，為無
    理由，應予駁回。至抗告人為擴張聲明部分，既未經原審裁
    判，且查行政訴訟法抗告程序編（第264條至第272條），並
    無擴張聲明之規定，自無許抗告人於抗告程序中為聲明之擴
    張，抗告人於此所為聲明擴張，為不合法，應予駁回。
四、依行政訴訟法第104條、民事訴訟法第95條、第78條，裁定
    如主文。
中    華    民    國    95    年    7     月    20    日
                  第五庭審判長法  官  鄭  淑  貞
                              法  官  黃  合  文
                              法  官  吳  明  鴻
                              法  官  林  茂  權
                              法  官  鄭  小  康
 以  上  正  本  證  明  與  原  本  無  異
中    華    民    國    95    年    7     月    20    日
                              書記官  阮  桂  芬


司法院資訊處製作；財團法人民間司法改革基金會備份。
